臺灣臺南地方法院刑事判決　　　　　　　 94年度訴字第431號
公　訴　人　臺灣臺南地方法院檢察署檢察官
被　　　告　甲○○
上列被告因違反毒品危害防制條例案件，經檢察官提起公訴（九
十四年度毒偵字第四七○號）及移送併辦（九十四年度毒偵字第
一三七一號），被告於本院審理時就被訴事實為有罪之陳述，經
本院合議庭裁定由受命法官獨任行簡式審判程序，本院判決如下
：
    主      文
甲○○連續施用第一級毒品，處有期徒刑玖月，扣案之第一級毒
品海洛因之殘渣袋壹個沒收銷燬之。又連續施用第二級毒品，處
有期徒刑伍月，扣案之第二級毒品安非他命壹小包（含袋重零點
玖公克）沒收銷燬之。應執行有期徒刑壹年。扣案之第一級毒品
海洛因之殘渣袋壹個及第二級毒品安非他命壹小包（含袋重零點
玖公克）均沒收銷燬之。
    事實及理由
一、本件犯罪事實：甲○○前於民國（下同）九十三年間因施用
    毒品案件，經本院以九十三年毒聲字第三七七號裁定送觀察
    、勒戒後，認無繼續施用毒品之傾向，於九十三年五月二十
    五日釋放出所，並經臺灣臺南地方法院檢察署檢察官於九十
    三年五月二十六日以九十三年度毒偵字第七八八號為不起訴
    處分確定。詎甲○○猶不知悔改，竟自觀察、勒戒執行完畢
    釋放後五年內之九十三年七、八月間某日起至九十四年五月
    三日止，基於施用第一級毒品海洛因之概括犯意，在臺南縣
    楠西鄉密枝村二十六號住處等處，連續施用第一級毒品海洛
    因多次，復另行起意，於九十三年七、八月間某日起至九十
    四年五月三日止，在上址連續施用第二級毒品安非他命多次
    ，嗣經警查獲，並扣得安非他命一小包（含袋重零點九公克
    ）、海洛因殘渣袋一個及注射針筒二支等物，經其同意採集
    尿液送驗結果，呈嗎啡及安非他命陽性反應。案經臺南市警
    察局第一分局、第二分局及第六分局報告臺灣臺南地方法院
    檢察署檢察官偵查後起訴及移送併辦。
二、本件係經被告甲○○於本院當庭表示認罪，而以簡式審判程
    序加以審理，有本院九十四年八月二日準備程序筆錄及審判
    筆錄附卷足憑，則依據刑事訴訟法第二百七十三條之二、同
    法第一百五十九條第二項之規定，不適用傳聞法則有關限制
    證據能力之相關規定，合先敘明。
三、上揭犯罪事實，有下列證據可證：
  (一)、被告於本院審理時就檢察官起訴之犯罪事實坦承不諱；
  (二)、臺南縣警察局麻豆分局偵辦刑案採證涉嫌人尿液送驗名
        冊（採證尿液編號為九四○四六號）、臺南市警察局第
        二分局偵辦毒品危害防制條例案送驗尿液年籍對照表（
        編號為、Ｂ三－一一五號）、長榮大學毒物研究中心九
        十四年二月十八日、九十四年五月十六日確認報告各一
        紙；
  (三)、臺灣高等法院被告前案紀錄表、臺灣臺南地方法院檢察
        署刑案資料查註紀錄表、全國施用毒品案件紀錄表、臺
        灣臺南地方法院檢察署檢察官九十三年度毒偵字第七八
        八號不起訴處分書各一紙；
  (四)、臺南縣警察局麻豆分局扣押物品目錄表、臺南縣警察局
        麻豆分局查獲涉嫌毒品危害防制條例毒品初步檢驗報告
        單、行政院衛生署管制藥品管理局管檢字第○九四○○
        ○五六一九號檢驗成績書各一紙。
    本件事證明確，被告之犯行，均堪以認定。
四、核被告甲○○所為，係犯毒品危害防制條例第十條第一項、
    第二項之施用第一級毒品罪及第二級毒品罪。被告非法持有
    第一級毒品海洛因、第二級毒品安非他命之低度行為，為其
    施用之高度行為所吸收，不另論罪。被告先後多次施用第一
    級毒品及第二級毒品之犯行，均時間緊接，方法相同，所犯
    係構成要件相同之罪名，顯係基於概括犯意反覆為之，均應
    依刑法第五十六條連續犯規定論以一罪，並分別加重其刑。
    又被告所犯上開二罪，犯意各別，行為互殊，應予分論併罰
    。另移送併辦意旨部分固未經起訴，惟與起訴部分有連續犯
    裁判上一罪之關係，本院自得就此部分予以審理，附此敘明
    。爰審酌被告有施用毒品之素行、其犯罪之動機、目的、手
    段、所生危害、施用毒品之期間頗長，次數頗多、惟犯罪後
    坦承犯行，態度良好及施用毒品自戕身心等一切情狀，分別
    量處如主文所示之刑，並定其應執行之刑，以資懲戒。又扣
    案之第一級毒品海洛因之殘渣袋一個（殘渣與包裝無法分離
    ，爰一併沒收）及第二級毒品安非他命一小包（含袋重零點
    九公克，因安非他命與其外包裝無法分離，亦一併沒收），
    均屬違禁物，有臺南市警察局麻豆分局查獲涉嫌毒品危害防
    制條例毒品初步檢驗報告單、行政院衛生署管制藥品管理局
    管檢字第○九四○○○五六一九號檢驗成績書各一紙附卷可
    考，爰均依毒品危害防制條例第十八條第一項前段之規定，
    沒收銷燬之；至扣案被告用以施用第一級毒品之注射針筒二
　　支，已經被告拋棄所有權乙情，業據其供陳在卷（見臺灣臺
    南地方法院檢察署九十四年度毒偵字第四七○號偵查卷第十
    二頁），爰不併予宣告沒收，附此敘明。
五、據上論斷，應依刑事訴訟法第二百七十三條之一第一項、第
    二百九十九條第一項前段、第三百十條之二、第四百五十四
    條第一項、第二項，毒品危害防制條例第十條第一項、第二
    項、第十八條第一項前段，刑法第十一條前段、第五十六條
    、第五十一條第五款，判決如主文。
本案經檢察官曲鴻煜到庭執行職務
中　　華　　民　　國　　94　　年　　 8  　月　  16　　日
                  刑事第十二庭  法  官  黃翰義
以上正本證明與原本無異。
如不服本判決，應於送達後十日內，向本院提出上訴狀（應附繕
本）。
                                書記官  林憶梅
中　　華　　民　　國　　94　　年　　8 　　月　　18　　日
附錄本案論罪科刑法條全文：
毒品危害防制條例第十條
施用第一級毒品者，處六月以上五年以下有期徒刑。
施用第二級毒品者，處三年以下有期徒刑。
